【裁判字號】    94,訴,1399
【裁判日期】    950407
【裁判案由】    毒品危害防制條例
【裁判全文】
臺灣彰化地方法院刑事判決              94年度訴字第1399號
公  訴  人  臺灣彰化地方法院檢察署檢察官
被      告  甲○○
上列被告因違反毒品危害防制條例案件，經檢察官提起公訴（94
年度毒偵字第3585號）及移送併案審理（94年度毒偵字第3758號
、第5959號、95年度毒偵字第1029號），於本院準備程序中，被
告就被訴及併案事實均為有罪之陳述，經裁定改行簡式審判程序
，本院判決如下：
    主  文
甲○○連續施用第一級毒品，累犯，處有期徒刑拾月，扣案之海
洛因拾參包（其中捌包合計毛重柒點柒公克、其中參包合計淨重
零點伍參公克、其中貳包合計毛重壹點陸公克），均沒收銷燬之
，扣案之注射針筒壹支沒收；又連續施用第二級毒品，累犯，處
有期徒刑陸月，扣案之甲基安非他命壹包（毛重零點肆公克），
沒收銷燬之。應執行有期徒刑壹年參月，扣案之海洛因拾參包（
其中捌包合計毛重柒點柒公克、其中參包合計淨重零點伍參公克
、其中貳包合計毛重壹點陸公克）、甲基安非他命壹包（毛重零
點肆公克），均沒收銷燬之，扣案之注射針筒壹支沒收。
    事實及理由
一、事實部分：
    甲○○前於民國83年間，因違反肅清煙毒條例案件，經本院
    以83年度訴字第1743號，判處應執行有期徒刑3年4月，上訴
    後，經臺灣高等法院臺中分院以84年度上訴字第 654號，駁
    回上訴確定；其又因違反肅清煙毒條例案件，經本院以84年
    度訴字第1100號，判處有期徒刑3年3月確定；其另因違反麻
    醉藥品管理條例案件，經本院以85年度易字第 254號，判處
    有期徒刑5月確定，前開3案入監後接續執行，甫於93年4月1
    1日縮短刑期執行完畢。其另因施用毒品案件，經本院以 88
    年度毒聲字第4873號裁定，送觀察、勒戒後，認有繼續施用
    毒品之傾向，再經本院以89年度毒聲字第1119號裁定，令入
    戒治處所施以強制戒治，因成效經評定合格，經本院另以89
    年度毒聲字第4106號裁定，停止戒治，所餘期間付保護管束
    ，而於90年 2月25日交付保護管束期滿，執行完畢。詎其猶
    不知悔改，未能戒除毒癮，在強制戒治期滿釋放後五年內，
    基於施用第一級毒品海洛因之概括犯意，自94年7月4日起，
    至95年3月2日止，分別在其位於彰化縣永靖鄉獨鰲村一村巷
    68號住處、彰化縣田尾鄉○○路之產業道路旁、彰化縣永靖
    鄉○○村○○路○段543號居處，或將海洛因摻入香煙內燒烤
    吸煙，或將海洛因置於其所有針筒內注射方式，每日施用 1
    至 2次，連續施用第一級毒品海洛因多次；其另行基於施用
    第二級毒品甲基安非他命（起訴書誤載為安非他命）之概括
    犯意，自93年11月間某日起，至95年3月2日止，分別在其位
    於彰化縣永靖鄉獨鰲村一村巷68號住處、彰化縣田尾鄉○○
    路之產業道路旁、彰化縣永靖鄉○○村○○路○段543號居處
    ，以將甲基安非他命置於鋁箔紙上燒烤吸煙方式，每日施用
    1次，連續施用第二級毒品甲基安非他命多次。嗣於(一)94年7
    月14日上午7時5分，經警持本院核發之搜索票，至其當時位
    於彰化縣永靖鄉○○村○○路○段543號住處搜索，當場查扣
    其及林振成共同持有，預備供其等施用之海洛因 8包（合計
    毛重7.7公克）及甲基安非他命3包（合計毛重4.2公克，此3
    包甲基安非他命業經臺灣彰化地方法院檢察署檢察官於94年
    12月23日沒收銷燬），經警對其採尿送驗後，呈嗎啡及甲基
    安非他命陽性反應；(二)94年7月21日下午5時30分許，經警持
    本院核發之搜索票，至其友人張樹印位於彰化縣永靖鄉福興
    村福中巷46弄17號住處搜索，適甲○○亦在該處聊天，當場
    於該址客廳茶几煙盒內，查扣其所有，預備供其施用之海洛
    因3包（合計淨重0.53公克）及甲基安非他命 1包（毛重0.4
    公克），經警對其採尿送驗後，亦呈嗎啡及甲基安非他命陽
    性反應；(三)94年11月 8日上午10時35分許，因施用毒品案件
    經本院發佈通緝，至彰化縣警察局溪湖分局接受偵訊採尿，
    送驗後呈甲基安非他命陽性反應；(四)95年3月2日下午 3時40
    分許，因施用毒品案件經本院再度發佈通緝，在彰化縣田尾
    鄉○里村○○路○○道路旁，為警查獲，並扣得其所有，供
    其施用海洛因之注射針筒1支及海洛因 2包（合計毛重1.6公
    克）。
二、被告甲○○於本院準備程序中，就上揭犯罪事實均為有罪之
    陳述，且所犯係死刑、無期徒刑、最輕本刑為 3年以上有期
    徒刑以外之罪，經本院合議庭依刑事訴訟法第 273條之1第1
    項之規定，裁定由受命法官1人獨任進行簡式審判程序。
三、本案證據：
    (一)彰化縣警察局鹿港分局94年7月14日委託檢驗尿液代號與
      真實姓名對照表1紙（見3585號毒偵卷第35頁）。
    (二)彰化縣衛生局94年7月25日煙檢字第943027號煙毒尿液檢
      驗成績書1紙（見3585號毒偵卷第66頁）。
    (三)彰化縣警察局彰化分局94年7月21日委託檢驗尿液代號與
      真實姓名對照認證單1紙（見3758號毒偵卷第25頁）。
    (四)彰化縣衛生局94年8月1日煙檢字第943132號煙毒尿液檢驗
      成績書1紙（見本院卷）。
    (五)彰化縣警察局溪湖分局94年11月8日代號與真實姓名對照
      認證單1紙（見5959號毒偵卷第15頁）。
    (六)彰化縣衛生局94年11月14日煙檢字第944923號煙毒尿液檢
      驗成績書1紙（見5959號毒偵卷第14頁）。
    (七)彰化縣警察局鹿港分局查獲毒品危害防制條例毒品初步檢
      驗報告單2紙（見3585號毒偵卷第31頁、第32頁）。
    (八)法務部調查局94年10月4日調科壹字第140012010號鑑定通
      知書1紙（見本院卷）。
    (九)海洛因13包（其中8包合計毛重7.7公克、其中3包合計淨
      重0.53公克、其中2包合計毛重1.6公克）。
    (十)甲基安非他命4包（其中3包合計毛重4.2公克、另1包毛重
      0.4公克）。
    (十一)注射針筒1支。
    (十二)臺灣彰化地方法院檢察署檢察官94年12月23日扣押（沒收
      ）物品處分命令1紙。
    (十三)被告之自白。
    (十四)臺灣高等法院被告前案紀錄表。
四、起訴書犯罪事實欄中雖僅記載被告自94年 7月初某日起，至
    94年 7月13日止，連續施用第一級毒品海洛因及第二級毒品
    甲基安非他命多次，而未論及其餘部分，惟事實部分所記載
    之其餘施用第一級毒品及第二級毒品犯行（含移送併案審理
    部分），與起訴書記載之部分，既各有連續犯之裁判上一罪
    關係，基於審判不可分原則，本院自均應併予審理。
五、應依刑事訴訟法第273條之1第1項、第299條第 1項前段、第
    310條之2、第454條第1項，毒品危害防制條例第 10條第1項
    、第2項、第18條第1項前段，刑法第11條前段、第56條、第
    47條、第51條第5款、第38條第1項第2款，判決如主文。
六、如不服本判決，應於判決送達後10日內，向本院提出上訴狀
    （須附繕本），上訴於臺灣高等法院臺中分院。
本案經檢察官江孟芝到庭執行職務。
中    華    民    國    95    年    4     月    7     日
                  刑事第二庭       法  官  簡婉倫
以上正本證明與原本無異。
如不服本判決，應於判決送達後10日內，向本院提出上訴狀（ 須
附繕本 ）。
中    華    民    國    95    年    4     月    7     日
                                   書記官
附錄本案論罪科刑法條
毒品危害防制條例第10條
施用第一級毒品者，處六月以上五年以下有期徒刑。
施用第二級毒品者，處三年以下有期徒刑。


司法院資訊處製作；財團法人民間司法改革基金會備份。
